tr: Atış hedefi tasarımı: Arka koruma perdesi; Tam isabet hedefi; Kapıya asılı hedef; Asılı hedef; Devrilen hedef; Çok cepli file; File eklentisi; Numaralı bölge hedefi; Atış mankeni; Cep hedefi; Açılır hedef; Ribaunt hedefi; Vuruş alanı hedefi; Branda hedef; Diğer
sl-SI: Zasnova tarče za metanje: Zaščitno platno; Tarča s središčem (bullseye); Tarča za obešanje na vrata; Viseča tarča; Tarča za zbijanje; Mreža z več žepi; Priključek za mrežo; Tarča z oštevilčenimi conami; Lutka za metanje; Tarča z žepom; Pojavna tarča (pop-out); Odbojna tarča; Tarča s cono udarca; Tarča na ponjavi; Drugo
it: Design del bersaglio di lancio: Telo di protezione; Bersaglio a centro; Bersaglio da porta; Bersaglio sospeso; Bersaglio da abbattere; Rete a tasche multiple; Accessorio per rete; Bersaglio a zone numerate; Sagoma battitore; Bersaglio a tasca; Bersaglio a comparsa; Bersaglio a rimbalzo; Bersaglio zona di strike; Bersaglio a telo; Altro
hu: Dobócél kialakítása: Labdafogó ponyva; Céltábla; Ajtóra akasztható cél; Függő cél; Ledönthető cél; Többzsebes háló; Hálófeltét; Számozott zónás cél; Dobóbábu; Zsebes cél; Kinyitható cél; Visszapattanó cél; Strike-zóna cél; Ponyvacél; Egyéb
zh-TW: 投球目標設計: 擋球幕; 靶心標靶; 門掛式標靶; 懸掛式標靶; 擊倒式標靶; 多口袋網; 附屬網; 數字區域標靶; 假人標靶; 口袋標靶; 彈出式標靶; 反彈網標靶; 好球帶標靶; 帆布標靶; 其他
zh-CN: 投掷目标设计: 挡球网布; 靶心目标; 门挂式目标; 悬挂式目标; 击倒式目标; 多口袋网; 附网; 编号区域目标; 投球假人; 口袋目标; 弹出式目标; 反弹器目标; 好球带目标; 篷布目标; 其他
nb: Design for kastemål: Bakstopp-duk; Midtblink; Dørhengt blink; Hengende blink; Nedslagsblink; Nett med flere lommer; Nettfeste; Blink med nummererte soner; Kastedukke; Lommeblink; Pop-out-blink; Rebounder-blink; Strike zone-blink; Presenningsblink; Annet
en: Pitching target design: Backstop sheet; Bullseye target; Door-hung target; Hanging target; Knock-down target; Multi-pocket net; Net attachment; Numbered zone target; Pitching dummy; Pocket target; Pop-out target; Rebounder target; Strike zone target; Tarp target; Other
th: การออกแบบเป้าหมายการขว้าง: แผ่นกั้นด้านหลัง; เป้าตาวัว; เป้าแบบแขวนประตู; เป้าแขวน; เป้าแบบน็อกดาวน์; ตาข่ายแบบหลายช่อง; อุปกรณ์ติดตาข่าย; เป้าหมายกำหนดโซนด้วยตัวเลข; หุ่นจำลองสำหรับฝึกขว้าง; เป้าแบบมีช่อง; เป้าแบบป๊อปเอาท์; เป้าแบบสะท้อนกลับ; เป้าหมายสไตรค์โซน; เป้าผ้าใบ; อื่นๆ
ja: ピッチングターゲットのデザイン: バックストップシート; ブルズアイターゲット; ドア掛け式ターゲット; 吊り下げ式ターゲット; ノックダウンターゲット; マルチポケットネット; ネットアタッチメント; 番号付きゾーンターゲット; ピッチングダミー; ポケットターゲット; ポップアウトターゲット; リバウンダーターゲット; ストライクゾーンターゲット; タープターゲット; その他
pt-PT: projeto de alvo de arremesso: Lona traseira; Alvo central; Alvo de porta; Alvo suspenso; Alvo de derrubar; Rede com várias bolsas; Acessório de rede; Alvo com zonas numeradas; Manequim de lançamento; Alvo de bolsa; Alvo dobrável; Alvo de ressalto; Alvo da zona de strike; Alvo de lona; Outro
bg-BG: Дизайн на мишена за хвърляне: Покривало за стоп мрежа; Мишена тип „биволско око“; Мишена за закачане на врата; Висяща мишена; Мишена за събаряне; Мрежа с множество джобове; Приставка за мрежа; Мишена с номерирани зони; Манекен за пичинг; Мишена с джоб; Изскачаща мишена; Мишена за отскок; Мишена със страйк зона; Мишена тип брезент; Друго
lt-LT: Metimo taikinio dizainas: Galinė uždanga; Taikinys su centru; Ant durų kabinamas taikinys; Kabinamas taikinys; Numušamas taikinys; Tinklas su keliais krepšiais; Tinklo priedas; Taikinys su sunumeruotomis zonomis; Manekenas-taikinys; Taikinys su kišene; Iššokantis taikinys; Atmušamasis taikinys; Smūgiavimo zonos taikinys; Brezento taikinys; Kita
el: Σχεδιασμός στόχου ρίψης: Φύλλο backstop; Στόχος bullseye; Στόχος ανάρτησης σε πόρτα; Κρεμαστός στόχος; Στόχος ανατροπής; Δίχτυ με πολλαπλές τσέπες; Προσάρτημα διχτυού; Στόχος αριθμημένων ζωνών; Ανδρείκελο ρίψεων; Στόχος με τσέπη; Αναδυόμενος στόχος; Στόχος αναπήδησης; Στόχος strike zone; Στόχος από μουσαμά; Άλλο
sv: Design av pitching-mål: Backstop-duk; Bullseye-tavla; Dörrhängd måltavla; Hängande måltavla; Nedfällbar måltavla; Flerficksnät; Nätfäste; Numrerad zontavla; Pitching-attrapp; Fickmåltavla; Pop-out-måltavla; Returmåltavla; Måltavla för strikezon; Presenningsmåltavla; Övrigt
vi: Thiết kế mục tiêu ném bóng: Tấm chắn bóng; Mục tiêu hồng tâm; Mục tiêu treo cửa; Mục tiêu treo; Mục tiêu lật đổ; Lưới nhiều túi; Phụ kiện lưới; Mục tiêu chia vùng được đánh số; Hình nhân ném bóng; Mục tiêu dạng túi; Mục tiêu bật lên; Mục tiêu dội bóng; Mục tiêu vùng đánh; Mục tiêu bằng bạt; Khác
fi: Syöttömaalitaulun malli: Taustakangas; Napakymppimaali; Oveen ripustettava maali; Ripustettava maali; Kaatuva maali; Monitaskuinen verkko; Verkkokiinnike; Numeroitu alueverkko; Syöttönukke; Taskumaali; Ponnahdusmaali; Palautusmaali; Strike zone -maali; Pressumaali; Muu
de: Design des Pitching-Ziels: Backstop-Plane; Bullseye-Ziel; Türziel; Hängendes Ziel; Klappziel; Netz mit mehreren Fächern; Netzaufsatz; Ziel mit nummerierten Zonen; Pitching-Puppe; Taschenziel; Pop-out-Ziel; Rebounder-Ziel; Strike-Zone-Ziel; Planenziel; Andere
nl: Pitching target ontwerp: Backstop-doek; Bullseye-doel; Doel voor aan de deur; Hangend doel; Neerklapbaar doel; Net met meerdere zakken; Netbevestiging; Genummerd zonedoel; Pitching-dummy; Pocketdoel; Pop-out doel; Rebounder-doel; Slagzonedoel; Zeildoel; Overig
ko: 피칭 타깃 디자인: 백스톱 시트; 과녁 타겟; 문걸이용 타겟; 걸이형 타겟; 넉다운 타겟; 멀티 포켓 네트; 네트 부착형; 번호가 있는 존 타겟; 투구 연습용 더미; 포켓 타겟; 팝아웃 타겟; 리바운더 타겟; 스트라이크 존 타겟; 타프 타겟; 기타
fr: Type de cible de lancer: Bâche anti-retour; Cible au centre; Cible à suspendre à la porte; Cible suspendue; Cible rabattable; Filet à poches multiples; Fixation pour filet; Cible à zones numérotées; Mannequin d’entraînement; Cible à poche; Cible pop-out; Cible à rebond; Cible de zone de frappe; Cible sur bâche; Autre
ru: Конструкция питчерной мишени: Экран-улавливатель; Мишень «Яблочко»; Мишень на дверь; Подвесная мишень; Сбиваемая мишень; Сетка с несколькими карманами; Насадка на сетку; Мишень с пронумерованными зонами; Манекен для питчинга; Мишень с карманом; Раскладная мишень; Мишень-отражатель; Мишень страйк-зоны; Мишень из брезента; Другое
ro-RO: Designul țintei de lansare: Plasă opritoare (backstop); Țintă tip ochi de bou; Țintă de agățat pe ușă; Țintă de agățat; Țintă de doborât; Plasă cu buzunare multiple; Atașament pentru plasă; Țintă cu zone numerotate; Manechin pentru aruncări; Țintă cu buzunar; Țintă pop-out; Țintă cu ricoșeu (rebounder); Țintă pentru zona de strike; Țintă tip prelată; Altele
da: Design af pitching-mål: Backstop-dug; Skydeskive-mål; Dørhængt mål; Hængende mål; Mål til at vælte; Net med flere lommer; Netfastgørelse; Mål med nummererede zoner; Træningsdukke til kast; Lommemål; Pop ud-mål; Rebounder-mål; Strike zone-mål; Presenningsmål; Andet
es: Diseño de objetivos de lanzamiento: Lona de contención; Blanco de diana; Blanco colgado en puerta; Blanco colgante; Blanco abatible; Red con múltiples bolsillos; Accesorio de red; Blanco de zonas numeradas; Maniquí de lanzamiento; Blanco con bolsillo; Blanco desplegable; Blanco de rebote; Blanco de zona de strike; Blanco de lona; Otro
sk-SK: Dizajn terča na nadhadzovanie: Záchytná plachta; Terč s presným stredom; Terč na zavesenie na dvere; Závesný terč; Sklápací terč; Sieť s viacerými vreckami; Sieťový nadstavec; Terč s očíslovanými zónami; Nadhadzovacia figurína; Terč s vreckom; Vyskakovací terč; Odrazový terč; Terč strike zóny; Plachtový terč; Iné
pl: Konstrukcja celu do narzutu: Mata osłonowa (backstop); Tarcza strzelecka; Tarcza wieszana na drzwiach; Tarcza wisząca; Tarcza powalana (knock-down); Siatka z wieloma kieszeniami; Nakładka na siatkę; Tarcza z numerowanymi strefami; Manekin do rzucania; Tarcza z kieszenią; Tarcza wyskakująca (pop-out); Tarcza odbijająca (rebounder); Tarcza ze strefą rzutu; Tarcza na plandece; Inny
hr-HR: Dizajn mete za bacanje: Zaštitna platnena pregrada; Meta s centrom (Bullseye); Meta koja se postavlja na vrata; Viseća meta; Meta za obaranje; Mreža s više džepova; Dodatak za mrežu; Meta s označenim brojevima; Lutka za vježbanje bacanja; Meta s džepom; Skočna (pop-out) meta; Meta za odbijanje loptica; Meta za zonu udarca (Strike zone); Meta od cerade; Ostalo
pt-BR: Alvo de arremesso design: Tela de contenção; Alvo de mosca; Alvo pendurado na porta; Alvo pendurado; Alvo derrubável; Rede de vários bolsos; Acessório de rede; Alvo de zona numerada; Boneco de arremesso; Alvo de bolso; Alvo pop-out; Alvo de rebote; Alvo de zona de strike; Alvo de lona; Outros
cs: Návrh terče pro nadhazování: Záchytná plachta; Terč; Terč na dveře; Závěsný terč; Sklápěcí terč; Síť s více kapsami; Přídavná síť; Terč s číslovanými zónami; Tréninková figurína; Terč s kapsou; Vyskakovací terč (pop-out); Odrazový terč; Terč strike zóny; Plachtový terč; Ostatní